臺灣新北地方法院板橋簡易庭民事簡易判決
　　　　　　　　　　　　　　　　　　110年度板簡字第364號

原　　　告　李清江　


被　　　告　李永亮　



上列當事人間請求侵權行為損害賠償事件，原告提起刑事附帶民
事訴訟，經本院刑事庭裁定移送前來（本院109年度附民字第791
號），本院於民國110年10月7日言詞辯論終結，判決如下：
    主      文
被告應給付原告新臺幣玖萬壹仟柒佰貳拾捌元。
原告其餘之訴駁回。
本判決原告勝訴部分得假執行。
    事實及理由
一、原告主張：原告與被告為鄰居，於民國109 年3 月11日下午
    2 時許，被告藉口菸頭丟棄問題而找訴外人林秋榮麻煩，並
    徒手毆打訴外人林秋榮之臉部造成訴外人林秋榮流血，原告
    見狀上前欲阻擋被告，被告竟基於傷害之犯意，先徒手拉扯
    原告手腕，將原告拉至5 樓樓梯口，再以拳頭毆打原告臉部
    ，造成原告陷入昏迷並往後跌落樓梯間，最終跌趴在4 樓地
    板上，經他人報警並送往雙和醫院急救，方能恢復意識，經
    診斷受有左肩近端肱骨骨折、右眼周挫傷等傷害（下稱系爭
    事件）。原告因被告前開行為，受有如下所述之損害：（一
    ）醫療費用新臺幣（下同）11,728元；（二）精神慰撫金18
    8,272 元。上開金額共計200,000 元。為此，爰依民法侵權
    行為損害賠償之法律關係，聲明請求：被告應給付原告200,
    000 元。
二、被告則以：當時是因為原告喝醉之後挑釁我，我被逼到無退
    路，結果原告竟告我傷害，我否認有傷害行為，刑事部分我
    已上訴，原告醫療費用不應由我負擔等語置辯。並聲明：原
    告之訴駁回。
三、法院之判斷：
（一）原告主張被告基於傷害之犯意，徒手拉扯原告手腕，將原
      告拉至5 樓樓梯口，再以拳頭毆打原告臉部，造成原告經
      診斷受有左肩近端肱骨骨折、右眼周挫傷等傷害等情，業
      據提出天主教耕莘醫療財團法人耕莘醫院（下稱耕莘醫院
      ）及衛生福利部雙和醫院（下稱雙和醫院）診斷證明書暨
      醫療費用收據為證，且有本院109 年度訴字第948 號刑事
      判決在卷可稽，並經本院依職權調閱上開刑事案件偵審卷
      宗，核閱屬實，是依本院調查證據之結果，堪信原告前揭
      主張為真。至被告抗辯其並未傷害原告且已提出上訴等語
      ，經查，系爭事件刑事部分上訴後，已由臺灣高等法院以
      110 年度上訴字第239 號判決上訴駁回，現尚未確定等情
      ，有臺灣高等法院上開案件刑事判決及歷審裁判紀錄在卷
      可按，然被告並未提出對其有利之事證供本院參酌，其空
      言否認有傷害行為，洵無足採，被告應負損害賠償責任，
      堪以認定
（二）按因故意或過失，不法侵害他人之權利者，負損害賠償責
      任；不法侵害他人之身體或健康者，對於被害人因此喪失
      或減少勞動能力或增加生活上之需要時，應負損害賠償責
      任；不法侵害他人之身體、健康，被害人雖非財產上之損
      害，亦得請求賠償相當之金額，民法第184 條第1 項前段
      、第193 條第1 項、第195 條第1 項前段分別定有明文。
      查被告不法侵害原告身體及健康權之侵權行為事實，業經
      認定於前，從而，原告依前開規定，訴請被告負賠償責任
      ，洵屬有據。茲將原告得請求賠償之金額，分述如下：
    1.醫療費用部分：
      原告主張因被告前開行為，受有左肩近端肱骨骨折、右眼
      周挫傷等傷害，而支出醫療費用11,728元乙節，業據提出
      前揭診斷證明書暨醫療費用收據為證，是原告此部分之請
      求，核屬有據。
    2.精神慰撫金部分：
      再按不法侵害他人之人格權，被害人受有非財產上損害，
      請求加害人賠償相當金額之慰撫金時，法院對於慰撫金之
      量定，應斟酌實際加害情形、所造成之影響、被害人痛苦
      之程度、兩造之身分地位、經濟情形及其他各種狀況，以
      核定相當之數額（最高法院47年度台上字第1221號、51年
      度台上字第223 號判例意旨參照）。查原告因被告前開行
      為，而受有上開傷害，已如前述，堪認原告精神上自受有
      一定程度之痛苦，原告依民法第195 條第1 項規定，請求
      非財產上損害賠償，應屬有據。爰參酌兩造稅務電子閘門
      所得調件明細表所示資力狀況，經綜合考量兩造之關係、
      身分地位、經濟狀況、原告受傷程度、被告之侵權行為態
      樣暨情節等一切情狀，認原告請求188,272 元之非財產上
      損害尚屬過高，應核減為80,000元為適當。
    3.綜上，原告得請求被告賠償之金額共計91,728元（計算式
      ：11,728元＋80,000 元＝91,728 元）。
四、綜上所述，原告依侵權行為損害賠償之法律關係，請求被告
    給付91,728元，為有理由，應予准許。逾此範圍之請求，為
    無理由，應予駁回。
五、本件事證已臻明確，兩造其餘之攻擊防禦方法及所提證據，
    於判決結果不生影響，爰不一一論列，併此敘明。
六、本件原告勝訴部分，係適用簡易訴訟程序所為被告敗訴之判
    決，依民事訴訟法第389 條第1 項第3 款，應依職權宣告假
    執行。
七、由刑事庭移送民事庭之附帶民事訴訟案件，免納裁判費用，
    此有刑事訴訟法第504 條第2 項之明文規定。據此，原告提
    起本件刑事附帶民事訴訟請求被告賠償損害，依法無需繳納
    裁判費，另綜觀卷內資料，兩造復無其他訴訟費用之支出，
    爰無庸宣告兩造各應負擔訴訟費用之金額。
中    華    民    國    110    年    10    月    28   日
                  臺灣新北地方法院板橋簡易庭
                          法  官  陳怡親
以上為正本係照原本作成。
如不服本判決，應於送達後20日內，向本院提出上訴狀並表明上
訴理由，如於本判決宣示後送達前提起上訴者，應於判決送達後
20日內補提上訴理由書（須附繕本）。
中    華    民    國    110    年    10    月    28   日
                          書記官  劉芷寧